臺灣臺中地方法院刑事判決　　　　　　 96年度簡上字第287號
上　訴　人　臺灣臺中地方法院檢察署檢察官
被　　　告　乙○○
選任辯護人　謝英吉律師
上列上訴人因被告違反商標法案件，不服本院96年度簡字第58號
中華民國96年2月5日第一審簡易判決（起訴案號：臺灣臺中地方
法院檢察署96年度偵字第1093號），提起上訴，本院合議庭認為
不宜以簡易判決處刑，改依通常程序審理，逕為第一審判決如下
：
    主    文
原判決撤銷。
乙○○明知為未得商標權人同意，於同一商品，使用相同之註冊
商標之商品而販賣，累犯，處有期徒刑捌月。扣案仿冒「GUCCI
」商標之皮帶貳拾貳條及皮包貳個、仿冒「LV」商標之皮帶參條
及標價牌參個，均沒收。
    犯罪事實
一、乙○○前曾於民國92、93年間均因違反商標法案件，而為本
    院先後判處有期徒刑3月、5月，皆得易科罰金確定；復於94
    年間又因違反商標法案件，再為本院判處有期徒刑6月，得
    易科罰金確定，並於94年4月28日繳清罰金執行完畢。乃乙
    ○○經本院上述判決後，明知「LV」、「GUCCI」等商標圖
    樣，業經法商路易威登馬爾悌耶股份有限公司、義大利商固
    喜歡固喜股份有限公司等，向我國經濟部中央標準局（現已
    改制為智慧財產局）申請註冊登記取得商標專用權，現均仍
    於商標專用期間內，未經上開商標權人同意，不得於同一商
    品，使用相同之註冊商標圖樣；竟因貪圖販賣仿冒商標商品
    之不法利益，而輕視司法，不知記取教訓，未得上開商標專
    用權人之許可或授權，即基於營利之意圖，於95年12月27日
    前約1、2星期內之某日，在台中市○○路逢甲大學前之逢甲
    夜市內，向姓名年籍不詳綽號「阿加」之成年男子，以每件
    皮帶新臺幣（下同）200元、皮包250之價格，販入仿冒上述
    商標之皮帶與皮包共計30餘件後，自是日起，在上址逢甲夜
    市內，販賣上開仿冒商標之皮帶、皮包，並以每件皮帶390
    元、皮包590元之價格，反覆多次販賣給不特定人。嗣為警
    於95年12月27日晚間10時15分許，在上址逢甲夜市內查獲，
    並扣得仿冒「GUCCI」商標之皮帶22條及皮包2個、仿冒「LV
    」商標之皮帶3條及其所有供販賣上述仿冒商標商品所使用
    之標價牌3個。
二、案經台中巿警察局第五分局報請臺灣臺中地方法院檢察署檢
    察官偵查起訴。
    理    由
一、上開犯罪事實業據被告乙○○於警詢、檢察官訊問及本院審
    理時均坦承無誤，並為認罪之表示。查：(一)警方於95年12月
    27日晚間10時15分許，在上址扣得被告所販賣仿冒「GUCCI
    」商標之皮帶22條及皮包2個、仿冒「LV」商標之皮帶3條及
    其所有供販賣上述仿冒商標商品所使用之標價牌3個等情節
    ，有卷附台中巿警察局第五分局扣押筆錄、扣押物品目錄表
    、警方所繪製之現場圖各1件及上開扣押物等可證；(二)而被
    告係於為警查獲前約1、2星期內之某日，在上址，向綽號「
    阿加」之不詳身分成年男子，以每件皮帶200元、皮包250之
    代價，販入上開仿冒商標之商品計約30餘件後，即從該日起
    ，在該址，以每件皮帶390元、皮包590元之價格，反覆多次
    販賣給不特定人等事實，則據被告於警詢、檢察官訊問及本
    院審理時，一再供承無誤，由於被告之自白先後一致，且與
    上(一)從其他方面調查所得之事證相符，故屬實可採。從而，
    前揭被告販賣仿冒商標商品之犯行，已事證明確，足以認定
    。
二、核被告所為，係犯商標法第82條之販賣仿冒商標商品罪。又
    刑事法若干犯罪行為態樣，本質上原具有反覆、延續實行之
    特徵，立法時既予特別歸類，定為犯罪構成要件之行為要素
    ，則行為人基於概括之犯意，在密切接近之一定時、地持續
    實行之複次行為，倘依社會通念，於客觀上認為符合一個反
    覆、延續性之行為觀念者，於刑法評價上，即應僅成立一罪
    ，俾免有重複評價、刑度超過罪責與不法內涵之疑慮；學理
    上所稱「集合犯」之職業性、營業性或收集性等具有重複特
    質之犯罪均屬之，例如經營、從事業務、收集、販賣、製造
    、散布等行為概念者是，此有最高法院95年度台上字第1079
    號判號判決意旨可資參照。查被告販賣前揭仿冒「LV」、「
    GUCCI」等商標商品之營利性行為，係在密集期間內以相同
    之方式持續進行，未曾間斷，其犯行顯具有反覆、延續實行
    之特徵，從而在行為概念上，縱有多次販賣之舉措，仍應評
    價認係包括一罪之集合犯。再者，被告以一行為，而同時侵
    害數個他人上述商標之專用權，為想像競合犯，應從情節較
    重即所侵害「GUCCI」之商標部分，以一罪論擬。另前揭犯
    罪事實欄所載，被告前於92、93及94年間各有違反商標法之
    前案紀錄，最後1次所處有期徒刑6月，得易科罰金之刑，並
    於94年4月28日繳清罰金執行完畢之事實，則有臺灣高等法
    院被告前案紀錄表、臺灣臺中地方法院檢察署刑案資料查註
    紀錄表等各1份在卷可按，其於上述徒刑執行完畢後，5年以
    內故意再犯本件有期徒刑以上之罪，為累犯，應依刑法第47
    條第1項之規定，加重其刑。原審對於被告論罪科刑，固非
    無見，惟以：(一)被告係向綽號「阿加」之不詳身分成年男子
    ，以每件皮帶200元、皮包250之代價所販入，原判決認其每
    件均以250元之價格販入，容有未合；(二)又原判決於應適用
    之法條漏引刑事訴訟法第450條第1項，亦有瑕疵；(三)再者，
    被告已有3次違反商標法之前案紀錄，並於本院審理時供承
    未婚，家中尚有父母及妹妹1人等成員，經濟狀況勉可維持
    ，曾從事餐飲業，月入2萬餘元，其所以再犯本件，是因為
    想多賺一些錢等語 (見本院卷第23－24頁），可見被告犯案
    之動機，並非受迫於有何特殊不得已或可予同情之窘境所致
    ，純係貪圖販賣仿冒商標商品之不法利益而已；但本院畢竟
    前已給與被告3次得易科罰金之機會，乃被告輕視司法判決
    ，法敵對意識濃厚，先前3案之判決顯未收執行之效，則基
    於比例原則，即不得不再加重量刑，故上訴意旨指摘原審之
    量刑不妥，非無理由。既然本件已不適宜仍以簡易判決處刑
    ，乃撤銷原判決，改依通常程序審理，並由本院合議庭逕為
    第一審判決。爰審酌被告因貪圖不法利益，而無視於法秩序
    之要求，一再犯案，相當可議，且觀本院先前3件判決猶不
    足使被告警惕、收斂，亦足見其惡性不輕，況被告上述犯行
    也同時損及國家形象，末再考量被告犯罪所使用之手段、方
    法、所得及坦承犯行之態度等一切有利、不利之情狀後，量
    處如主文所示之刑。扣案仿冒「GUCCI」商標之皮帶22條及
    皮包2個、仿冒「LV」商標之皮帶3條，不問屬於被告與否，
    均應依商標法第83條之規定沒收之；另標價牌3個，乃被告
    所有供其販賣上述仿冒商標商品所用之物，此業據被告供明
    在卷可憑，爰依刑法第38條第1項第2款，併予宣告沒收。
據上論斷，應依刑事訴訟法第455條之1第1項、第3項、第369條
第1項前段、第364條、第299條第1項前段，商標法第82條、第83
條，刑法第11條前段、第55條、第47條第1項、第38條第1項第2
款，判決如主文。
本案經檢察官甲○○到庭執行職務。
中　　華　　民　　國　　96　　年　　6　　 月　　11 　日
                  刑事第十二庭  審判長法  官  莊深淵
                                      法  官  郭妙俐
                                      法  官  蔡建興
上正本證明與原本無異。
如不服本判決，得於判決書送達之日起十日內，以書狀敘述理由
，向本院提出上訴（須附繕本）。
                                      書記官  廖碩薇
中　　華　　民　　國　　96　　年　　6　　 月　　11 　日
附錄本案論罪科刑法條全文
商標法第82條：
明知為前條商品而販賣、意圖販賣而陳列、輸出或輸入者，處一
年以下有期徒刑、拘役或科或併科新臺幣五萬元以下罰金。
